臺灣臺中地方法院民事判決　　　　　　 100年度訴字第1793號
原　　　告　古家豪
法定代理人　古添水
兼上一人之
訴訟代理人　陳碧月
被　　　告　呂成霖
訴訟代理人　張仁耀
上列被告因過失傷害案件（本院刑事庭100年度交簡字第75號）
，經原告提起刑事附帶民事訴訟請求損害賠償事件（100年度交
簡附民字第9號），由本院刑事庭裁定移送民事庭審理，暨原告
另就財產損害部分起訴，而由本院併予審理，本院於民國100年
10月28日言詞辯論終結，判決如下：
    主    文
被告應給付原告新臺幣柒拾肆萬壹仟柒佰伍拾元，及自民國壹佰
年陸月貳日起至清償日止，按年息百分之五計算之利息。
原告其餘之訴駁回。
訴訟費用由被告負擔百分之六十，餘由原告負擔。
本判決原告勝訴部分，於原告以新臺幣貳拾伍萬元為被告供擔保
後，得假執行。但被告以新臺幣柒拾肆萬壹仟柒佰伍拾元為原告
預供擔保，得免為假執行。
原告其餘假執行之聲請駁回。
    事實及理由
一、原告方面：
（一）原告起訴主張被告於民國99年3月4日凌晨，駕駛車牌號碼
      7795-WH號自小客車，沿臺中縣神岡鄉（改制後為臺中市
      神岡區，下以舊制稱）大豐北街由南往北方向行駛，理應
      注意汽車行至交岔路口時，支線道應暫停讓幹線道車先行
      ，且應減速慢行，作隨時停車之準備，而依當時天候晴、
      光線為夜間有照明、道路無障礙物、視距良好，又無其他
      不能注意之情事，竟疏未注意，於行經神岡鄉○○○街與
      豐社路交岔路口時（按大豐北街口設置閃光紅燈，屬支線
      道；豐社路口設置閃光黃燈，屬幹線道），疏未減速慢行
      ，作隨時停車之準備，適有原告騎乘車牌號碼869-GVD號
      機車，亦沿神岡鄉○○路由東往西方向亦行駛至該交岔路
      口，原告見狀閃避不及，致原告所騎乘機車之車頭與被告
      上開自小客車右後車身發生撞擊，原告因此人車倒地，受
      有腦震盪、腦挫傷、臉部擦挫傷、右側顴骨及下顎骨閉鎖
      性骨折併咬合不正、4顆門牙鬆動移位、1顆門牙斷裂及下
      唇撕裂傷等傷害。嗣經原告提出刑事告訴，經檢察官提起
      公訴後，再經鈞院刑事庭以100年度交簡字第75號刑事判
      決判處有期徒刑3月，並經確定在案。爰依民法侵權行為
      規定請求被告賠償所受損害：
   1、醫療費用：
      （1）原告因被告侵權行為已支付之住院、診療等醫療費
           用共計新臺幣（下同）13萬9407元。
      （2）另原告日後必須植牙3顆，每顆費用為8萬元，共計
           後續醫療費用需支出24萬元（計算式：8萬元/顆×
           3顆＝24萬元）。
   2、看護費用：
      原告住院31日，且出院後須療養3個月，均需專人看護，
      以每日2000元計算，則看護費用為24萬2000元（計算式：
      2000元/日×〈31日＋3×30日〉＝242,000元）。
   3、不能工作之損失：
      原告於受傷前在麥當勞工讀，有工作收入，因被告之侵權
      行為後，原告住院31日，且出院後須療養3個月，不能工
      作達4個月，故以基本工資1萬7880元/月計算，請求不能
      工作之損失共計7萬1520元（計算式：17,880元/月×4月
      ＝71,520元）。
   4、財產損失：
      原告所騎乘車牌號碼869-GVD號機車，因被告之侵權行為
      ，共需支出2萬9940元之必要修復費用。
   5、精神慰撫金：
      原告因本件車禍受傷後，顏面已受損傷，對原告之自尊造
      成莫大傷害，而原告之齒顎咬合亦不復往常，是原告所受
      精神損害實屬重大，爰請求精神慰撫金60萬元。
   6、以上合計：132萬2867元。
（二）訴之聲明：
   1、被告應給付原告132萬2867元，及自起訴狀繕本送達翌日
      即100年6月2日起至清償日止，按年息百分之五計算之利
      息。
   2、願供擔保請准宣告假執行。
（三）對被告抗辯所為之陳述：
   1、就原告日後必須植牙而須支出後續醫療費用24萬元部分，
      診療醫師表示雖然原告可以採取植牙或做假牙之方式，但
      因原告還年輕，能植牙當然比較好。
   2、就看護費用部分，原告雖未請看護照顧，惟係由家人照顧
      ，原告住院期間及出院後3個月內，確實需要專人看護。
   3、就不能工作之損失部分，原告98年間起至99年3月4日本件
      車禍發生前，原告係在高中夜間部就學，白天在麥當勞打
      工，每月工作日數比20日多一些，每日大約工作8小時，
      原告於98年間在麥當勞打工約半年期間。本件車禍發生後
      ，原告出院且骨折痊癒後，還有回麥當勞工作1至2個月，
      之後因為體力無法負荷，所以未再打工，原告確實受有如
      前述之不能供作之損失。
   4、本件車禍係因被告過失行為所造成，否認原告與有過失。
二、被告方面：
（一）被告答辯略以：
      原告就本件事故之發生，亦有過失，應過失相抵。至於原
      告各項請求部分，被告對於原告主張已支出醫療費用13萬
      9407元及修復車牌號碼869-GVD號機車所支出費用2萬9940
      元等部分均不爭執。惟爭執原告就後續醫療費用即植牙部
      分之請求，認為請求金額過高，請鈞院審酌其請求之必要
      性；復爭執看護費用之請求，認為應依行政院衛生署豐原
      醫院100年8月2日豐醫歷字第1000006980號函覆意見所認2
      個月為必要，且僅需半日看護，每半日僅需1100元；且爭
      執不能工作損失之請求，依鈞院調取原告98、99年度之薪
      資所得資料顯示，原告每月收入應不到1萬元，且依前揭
      行政院衛生署豐原醫院100年8月2日函覆意見，認為原告
      僅能請求3個月之不能工作之損失；至於精神慰撫金部分
      ，請鈞院予以審酌是否有當。
（二）答辯聲明：原告之訴駁回。
三、兩造不爭執事項：
（一）被告於99年3月4日凌晨，駕駛車牌號碼7795-WH號自小客
      車，沿臺中縣神岡鄉○○○街由南往北方向行駛，理應注
      意汽車行至交岔路口時，支線道應暫停讓幹線道車先行，
      且應減速慢行，作隨時停車之準備，而依當時天候晴、光
      線為夜間有照明、道路無障礙物、視距良好，又無其他不
      能注意之情事，竟疏未注意，於行經神岡鄉○○○街與豐
      社路交岔路口時（按大豐北街口設置閃光紅燈，屬支線道
      ；豐社路口設置閃光黃燈，屬幹線道），疏未減速慢行，
      作隨時停車之準備，適有原告騎乘車牌號碼869-GVD號機
      車，亦沿神岡鄉○○路由東往西方向亦行駛至該交岔路口
      ，原告見狀閃避不及，致原告所騎乘機車之車頭與被告上
      開自小客車右後車身發生撞擊，原告因此人車倒地，受有
      腦震盪、腦挫傷、臉部擦挫傷、右側顴骨及下顎骨閉鎖性
      骨折併咬合不正、4顆門牙鬆動移位、1顆門牙斷裂及下唇
      撕裂傷等傷害。
（二）原告因上開事故而受有支出醫療費用13萬9407元及因修理
      受損之機車而支出2萬9940元等損害。
四、兩造爭執事項：
（一）原告就上開事故之發生，是否與有過失？
（二）原告依據侵權行為之法律關係，請求被告賠償以下費用，
      有無理由？
   1、日後植牙3顆之費用24萬元。
   2、4個月無法工作而損失之收入7萬1520元。
   3、看護費用24萬2000元。
   4、精神慰撫金60萬元。
五、法院之判斷：
（一）按民法第184條第1項前段規定：「因故意或過失，不法侵
      害他人之權利者，負損害賠償責任。」；民法第192條之1
      規定：「汽車、機車或其他非依軌道行駛之動力車輛，在
      使用中加損害於他人者，駕駛人應賠償因此所生之損害。
      但於防止損害之發生，已盡相當之注意者，不在此限。」
      ；民法第193條第1項規定：「不法侵害他人之身體或健康
      者，對於被害人因此喪失或減少勞動能力或增加生活上之
      需要時，應負損害賠償責任。」；民法第195條第1項規定
      ：「不法侵害他人之身體、健康、名譽、自由、信用、隱
      私、貞操，或不法侵害其他人格法益而情節重大者，被害
      人雖非財產上之損害，亦得請求賠償相當之金額。」。又
      按閃光黃燈表示「警告」，車輛應減速接近，注意安全，
      小心通過；閃光紅燈表示「停車再開」，車輛應減速接近
      ，先停止於交岔路口前，讓幹道車優先通行後認為安全時
      ，方得續行；特種閃光號誌設於交岔路口者，幹道應設置
      閃光黃燈，支道應設置閃光紅燈；道路交通標誌標線號誌
      設置規則第211條第1項、第244條第3款定有明文。再按汽
      車行駛至交岔路口時，應遵守燈光號誌，支線道車應暫停
      讓幹線道車先行；道路交通安全規則第102條第1項第1、2
      款亦定有明文。查本件交通事故之發生，經本院依職權調
      閱本院刑事庭100年度交簡字第75號（原案號100年度交易
      字第330號）刑事卷宗，且依卷內警繪之道路交通事故現
      場圖、道路交通事故調查報告表（一）（二）、道路交通
      事故照片及原告所提出由行政院衛生署豐原醫院出具之診
      斷證明書所示，堪以認定本件肇事交岔路口，在大豐北街
      口設置有閃光紅燈，屬支線道，在豐社路口設置有閃光黃
      燈，屬幹線道，而依當時天候晴、光線為夜間有照明、道
      路無障礙物、視距良好，又無其他不能注意之情事，惟被
      告卻疏未注意，於行經本件肇事交岔路口時，並未暫停讓
      屬於幹線道車之原告先行，復未減速慢行，作隨時停車之
      準備，猶貿然往前直行，被告顯已違反前揭道路交通標誌
      標線號誌設置規則第211條第1項、第244條第3款及道路交
      通安全規則第102條第1項第1、2款等規定，致原告騎乘機
      車行駛至該交岔路口，見狀閃避不及，因而導致原告所騎
      乘機車之車頭與被告上開自小客車右後車身發生撞擊，原
      告因此人車倒地等事實無訛；而核諸兩造駕駛行向、停車
      位置、發生撞擊位置及原告人車倒地之情形，足徵原告於
      事發當時立即所受有之腦震盪、腦挫傷、臉部擦挫傷、右
      側顴骨及下顎骨閉鎖性骨折併咬合不正、4顆門牙鬆動移
      位、1顆門牙斷裂及下唇撕裂傷等傷害，確實係因本件車
      禍撞擊事故而導致，是證被告之駕駛行為顯有過失，且其
      過失行為與原告所受上開傷害間，確有相當因果關係。基
      上所述，原告依據民法侵權行為規定請求被告賠償其所受
      損害，洵屬正當，應予准許。
      （備按：本件原告係依刑事訴訟法第487條規定以刑事附
      帶民事訴訟方式提起本件訴訟關於醫療費用、看護費用、
      不能工作之損失及精神慰撫金部分之請求；另於本院言詞
      辯論時依民事訴訟法規定就機車修復費用訴請賠償，並依
      法繳納裁判費用在案，併此記明）
（二）原告請求被告賠償之項目及金額是否有據，茲分別說明如
      下：
   1、醫療費用：
      （1）原告主張因被告侵權行為已支付之住院、診療等醫
           療費用共計13萬9407元部分，為被告所不爭執，且
           據原告提出行政院衛生署豐原醫院診斷證明書、醫
           療費用收據及原告送醫院急診時之受傷照片等為證
           （詳附民卷第3至9頁、第12頁），堪予採信。
      （2）原告主張日後必須植牙3顆，每顆費用為8萬元，共
           計後續醫療費用需支出24萬元部分，雖據原告提出
           主治醫師出具之手書估價單為憑（詳附民字卷第10
           頁），然為被告所爭執。而經本院依原告聲請向行
           政院豐原署立醫院函詢其必要性，經該院於100年10
           月6日以豐醫歷字第1000009268號函覆本院稱：「有
           關古家豪先生牙齒傷害之病情，依主治醫師意見提
           供參考：（一）是否確有植牙之必要：植牙與否，
           各有利弊...植牙之優點：植牙可確保齒槽骨吸收減
           少，加上植牙外觀較自然且耐用，但植牙確實有實
           質風險存在，病人需要忍受手術皮肉之苦，植牙的
           程序是漫長的，至少需要6個月觀察期，如植體穩固
           才能進行下一步驟。植牙的價位也高，一顆大約要7
           至8萬元，不同材質跟手術的困難度而又不同的價錢
           ，如果骨頭體積不夠，還需要加入骨粉與再生膜，
           那又是另外一筆開銷，約1萬5千元，如希望自體骨
           ，病患需要另外的手術，而又是一種疼痛煎熬，且
           又多了一個傷口需要照顧。（二）是否施作假牙即
           可：如病患選擇固定假牙，也是有它的利與弊，固
           定假牙所花費的時間較短，過程也沒有植牙疼痛，
           但必須破壞些許牙齒的表面齒質來達到預期的外觀
           與穩定性，固定假牙有許多不同材質，價錢也跟著
           不同。賤金屬一顆6千元；如有加入黃金之貴金屬，
           價錢從8千5百元至2萬元都有；如要求美觀，無金屬
           之變色的顧慮，可做全瓷牙，一顆2萬元起。固定假
           牙的材質是由病患需求而定，經濟考量與外形美觀
           都是病患需要瞭解的。最後，病患也可選擇活動假
           牙，活動假牙無須破壞牙齒本身齒質，但必須每天
           清洗，並在睡前浸泡於水中，活動假牙的費用約1萬
           8千元至3萬5千元。（三）治療計畫：此病患所缺的
           牙齒是右上正中門牙、右上側門牙與左上正中門牙
           ，共3顆前牙；因前牙是一個人的門面，美觀自然為
           病患之首選，加上病患20歲，有更多考量需被列入
           ；若此病患選擇植牙：需植3顆植體，費用大約21萬
           元至24萬元（不包括骨粉、再生膜；若要自體骨，
           需另外自費）。若此病人選擇固定假牙：共需做6顆
           假牙，費用需看病患選擇之材質，最經濟的是3萬6
           千元，全瓷牙則是12萬元；若此病人選擇活動假牙
           ：需3顆假牙，費用是以組來計算，費用約3萬5千元
           。」（詳本院卷第38至39頁），足見依行政院豐原
           署立醫院之評估，原告之牙齒缺失部分，若以植牙
           模式治療，取其最高價格為24萬元，若以傳統固定
           假牙模式治療，取其最高價格為12萬元。本院審酌
           原告於本件車禍發生時年僅18歲餘，日後人生旅程
           尚為長遠，其因本件車禍所造成之牙齒缺失為右上
           正中門牙、右上側門牙與左上正中門牙，亦即其與
           人面對面交談互動時之正中門面位置，其美觀及功
           能之需求甚高，且依一般社會經驗，固定假牙之使
           用年限，較之植牙之使用年限為短，故原告牙齒缺
           損之重建應以植牙模式為適當，而重建費用亦以行
           政院豐原署立醫院評估之24萬元為妥適，故原告此
           部分請求為有理由，應予准許。
   2、看護費用：
      查親屬代為照顧被害人之起居，固係基於親情，但親屬看
      護所付出之勞力並非不能評價為金錢，雖因二者身分關係
      而免除被害人之支付義務，惟此種基於身分關係之恩惠，
      自不能加惠於加害人。故由親屬看護時雖無現實看護費之
      支付，仍應認被害人受有相當於看護費之損害，得向加害
      人請求賠償，始符公平原則（最高法院89年度台上字第17
      49號及94年度台上字第1543號等判決意旨供參）。原告主
      張因本件車禍住院31日，且出院後須療養3個月，均需專
      人看護，以每日2000元計算，則看護費用為24萬2000元，
      然為被告所爭執。而經本院向行政院豐原署立醫院函詢其
      必要性，經該院於100年8月2日以豐醫歷字第1000006980
      號函覆本院稱：「有關古家豪先生需看護乙案，依主治醫
      師意見回覆如下：（一）住院及出院期間須看護照顧，半
      日即可。（二）一般骨折需三個月可痊癒，看護照顧約需
      兩個月。（三）看護費用依本院合作之看護中心收費標準
      為：一日（24小時）為2000元，半日（12小時）為1100元
      。」（詳本院卷第24頁）。本院審酌原告所受傷勢及行政
      院豐原署立醫院上揭回函意見，認為原告請求看護費用在
      6萬6000元之範圍內（即1100元/日×〈2月×30日/月〉＝
      66,000元）尚屬必要而適當，而原告逾此部分之請求，既
      未提出其它證據資料足佐，難認有其必要性，礙難准許。
   3、不能工作之損失：
      原告主張因被告之侵權行為後，原告住院31日，且出院後
      須療養3個月，不能工作達4個月，故以基本工資1萬7880
      元/月計算，請求不能工作之損失共計7萬1520元，惟為被
      告所爭執。經查，原告發生本件車禍時，係高中夜間部學
      生，原告主張其利用課餘時間打工賺取零用錢或貼補家用
      ，且有原告98、99年度之稅務電子閘門財產調件明細表在
      卷可稽（詳本院卷第15至16頁），故原告主張確因本件車
      禍足生不能工作之損失，當可採信。次依前揭行政院豐原
      署立醫院100年8月2日以豐醫歷字第1000006980號函覆本
      院稱：「有關古家豪先生需看護乙案，依主治醫師意見回
      覆如下：...（二）一般骨折需三個月可痊癒，看護照顧
      約需兩個月...」之內容以觀，足見原告不能工作之期間
      應堪認定為3個月。再者，依前揭原告98、99年度之稅務
      電子閘門財產調件明細表所載，原告於98年度自臺灣麥當
      勞餐廳股份有限公司豐原中正路分公司領取之薪資總額共
      計6萬7898元，於99年度自臺灣麥當勞餐廳股份有限公司
      豐原中正路分公司領取之薪資總額共計10萬8131元（詳本
      院卷第15至16頁），並參原告自陳：「原告98年間起至99
      年3月4日本件車禍發生前，原告係在高中就學念夜校，白
      天在麥當勞打工，每月工作日數比20日多一些，每日大約
      工作8小時，原告於98年間在麥當勞打工約半年期間〈本
      院按即認定98年度約打工工作6個月〉。本件車禍發生後
      ，原告出院且骨折痊癒後，還有回麥當勞工作1至2個月〈
      本院按原告於99年3月4日發生本件車禍，故以其發生車禍
      前之99年1月份、2月份及車禍後又回任工作2個月計算，
      認定99年度約打工工作4個月〉，之後因為體力無法負荷
      ，所以未再打工」等情（詳本院卷第33頁背面），足徵原
      告於98年度平均每月打工賺取約1萬1316元（即67,898元
      ÷6個月＝11,316元），原告於99年度平均每月打工賺取
      約2萬7033元（即108,131元÷4個月＝27,033元）。基上
      所述，原告發生本件車禍時為高中學生，其打工薪資係以
      時薪計算，每月所得介於1萬1316元至2萬7033元之間，並
      非固定，而時薪計算基礎復為行政院勞工委員會頒布之基
      本工資為依憑，是本院認為以原告發生本件車禍當時之每
      月基本工資1萬7280元（按原告主張之每月資本工資1萬78
      80元為100年1月1日以後始調漲），據以計算其3個月無法
      工作之薪資損失，亦即5萬1840元（即17,280元/月×3月
      ＝51,840元），尚屬有據，至於原告逾此部分之請求，既
      未提出其它證據資料足佐，難認有據，故不予准許。
   4、財產損失：
      原告主張其所騎乘之車牌號碼869-GVD號機車，因被告之
      侵權行為，共需支出2萬9940元之必要修復費用部分，為
      被告所不爭執，且據原告提出估價單為證（詳附民卷第11
      頁），堪予採信。
   5、精神慰撫金：
      原告主張其因本件車禍受傷後，顏面已受損傷，對原告之
      自尊造成莫大傷害，而原告之齒顎咬合亦不復往常，是原
      告所受精神損害實屬重大等情。查原告發生本件車禍時年
      僅18歲餘，為高中夜間部學生，平時利用課餘打工貼補家
      用，每月收入非多，名下並無不動產，未婚，所受傷害歷
      經手術、住院、門診及復健等治療，其肉體及精神上痛苦
      ，非親身遭遇，無以言喻；另被告為而立之年之青壯年男
      子，教育程度為國中畢業，每月收入約2萬元餘，從事鐵
      工，名下亦無不動產，然因駕車貪一時之快而肇事。本院
      審酌兩造之身分、地位、經濟狀況及其他一切情狀，並考
      量原告以植牙方式重建其顏面齒列之缺損後，當可大幅改
      善其齒顎咬合之困境，並減低抒解其精神上之損害，故認
      為原告請求被告賠償精神慰撫金60萬元，尚嫌過高，應核
      減為40萬元，方屬適當，至於原告逾此金額之請求，則不
      應准許。
   6、以上各項金額總計為：92萬7187元（即已支出醫療費用13
      萬9407元＋後續植牙醫療費用24萬元＋不能工作之損失5
      萬1840元＋看護費用6萬6000元＋機車修復費用2萬9940元
      ＋精神慰撫金40萬元）。
（三）再按損害之發生或擴大，被害人與有過失者，法院得減輕
      賠償金額，或免除之；重大之損害原因，為債務人所不及
      知，而被害人不預促其注意或怠於避免或減少損害者，為
      與有過失；民法第217條第1、2項定有明文。又該條項規
      定之目的，在謀求加害人與被害人間之公平，故在裁判上
      法院得以職權減輕或免除之（最高法院85年台上字第1756
      號判例意旨供參）。而按閃光黃燈表示「警告」，車輛應
      減速接近，注意安全，小心通過；閃光紅燈表示「停車再
      開」，車輛應減速接近，先停止於交岔路口前，讓幹道車
      優先通行後認為安全時，方得續行；特種閃光號誌設於交
      岔路口者，幹道應設置閃光黃燈，支道應設置閃光紅燈；
      道路交通標誌標線號誌設置規則第211條第1項、第244條
      第3款定有明文。次按汽車行駛至交岔路口時，應遵守燈
      光號誌，支線道車應暫停讓幹線道車先行；汽車行駛時，
      駕駛人應注意車前狀況，並隨時採取必要之安全措施；道
      路交通安全規則第102條第1項第1、2款、第94條第3項定
      有明文。而查，本件原告於案發當時固係行駛於幹線道，
      惟依原告99年4月16日臺中縣警察局交通隊社口交通小隊
      處理道路交通事故訪談紀錄表記載，原告向訪談員警陳稱
      其行向有號誌，但不清楚是何號誌，發現被告時已發生碰
      撞，來不及反應等語，顯見原告於行經本件肇事交岔路口
      時，亦疏未注意路口設置有閃光黃燈之標誌，故未注意其
      行駛於幹線道至交岔路口時，仍應遵守閃光黃燈號誌而減
      速接近，注意安全，小心通過，且亦未注意車前狀況，並
      隨時採取必要之安全措施，而貿然通過本件肇事交岔路口
      ，導致未及反應，而與同有前揭過失之被告互為撞擊而發
      生本件車禍。從而，本院認為本件交通事故之肇事責任歸
      屬，被告為主要肇事原因，原告則為次要肇事原因，原告
      與被告之過失責任比例各為20％及80％，參照前揭民法第
      217條第1項規定，被告應負之損害賠償責任適用過失相抵
      後，其賠償金額應減為74萬1750元（即927,187元×80 ％
      ＝741,750元，小數點以下四捨五入）。
（四）末按給付有確定期限者，債務人自期限屆滿時起，負遲延
      責任。給付無確定期限者，債務人於債權人得請求給付時
      ，經其催告而未為給付，自受催告時起，負遲延責任。其
      經債權人起訴而送達訴狀，或依督促程序送達支付命令，
      或為其他相類之行為者，與催告有同一之效力。民法第22
      9條第1項、第2項定有明文。又遲延之債務，以支付金錢
      為標的者，債權人得請求依法定利率計算之遲延利息。但
      約定利率較高者，仍從其約定利率。應付利息之債務，其
      利率未經約定，亦無法律可據者，週年利率為百分之五，
      民法第233條第1項、第203條亦有明文。本件原告對被告
      之侵權行為債權，核屬無確定期限之給付，既經原告提起
      民事訴訟，且民事起訴狀繕本於100年6月1日送達被告收
      受，有本院送達證書為憑（詳附民卷第13頁），被告迄未
      給付，當應負遲延責任。是原告請求自起訴狀繕本送達被
      告之翌日即100年6月2日起算，按年息5％計算之法定遲延
      利息，核無不合，亦應予准許。
（五）綜上所述，原告基於上開民法所規定侵權行為損害賠償請
      求權之法律關係，請求被告給付原告74萬1750元及自100
      年6月2日起至清償日止，按年息5％計算之利息，為有理
      由，應予准許；原告逾此部分之請求，則為無理由，應予
      駁回。
六、原告陳明願供擔保請准宣告假執行，就原告勝訴部分，核無
    不合，茲依民事訴訟法第390條第2項、第392條第2項規定，
    酌定相當擔保金額，宣告原告、被告於預供後，分別准予假
    執行及免為假執行。至於原告敗訴部分，其假執行之聲請已
    失所依附，應併駁回。
七、本件事證已臻明確，兩造其餘攻擊防禦方法及所舉證據資料
    ，核與本件判決所得心證及結果均不生影響，毋庸逐一論述
    ，附此敘明。
八、結論：本件原告之訴為一部有理由，一部無理由，依民事訴
    訟法第79條、第390條第2項、第392條第2項，判決如主文。
中    華    民    國    100    年    11   月    18    日
                  民事第二庭    法  官  廖慧如
以上正本係照原本作成。
如對本判決上訴，須於判決送達後20日內向本院提出上訴狀(須
附繕本)。如委任律師提起上訴者，應一併繳納上訴審裁判費。
中    華    民    國    100    年    11   月    18    日
                                書記官  林雅慧